臺灣屏東地方法院刑事判決　　　　　　　　　　　　　九十三年度易字第一五號
　　公　訴　人　臺灣屏東地方法院檢察署檢察官
　　被　　　告　乙○○
右列被告因違反毒品危害防制條例案件，經檢察官提起公訴（九十三年度毒偵字第一
五八號、九十三年度毒偵字第一八三號），及同署檢察官移
字第三八一號），及臺灣高雄地方法院檢察署檢察官移
察署九十三年度毒偵字第七三三號、九十三年度毒偵字第二０九號、九十三年度毒偵
字第一三四八號、九十三年度毒偵字第三四四九號），被告自白犯罪，本院裁定改以
簡式審判程序審理，判決如左：
    主  文
乙○○連續施用第一級毒品，處有期徒刑壹年陸月，扣案如附表二所示之物均沒收銷
燬之。杓子伍支、注射用水壹瓶、空夾鏈袋肆包均沒收。又連續施用第二級毒品安非
他命，處有期徒刑拾月。扣案如附表三所示之物均沒收銷燬之。吸食過濾器壹組、杓
子伍支、空夾鏈袋肆包均沒收。應執行有期徒刑貳年貳月，扣案如附表二、三所示之
物均沒收銷燬之。吸食過濾器壹組、杓子伍支、注射用水壹瓶、空夾鏈袋肆包均沒收
。
    事  實
一、乙○○前於民國八十七年間，因施用毒品案件，經臺灣高雄地方法院裁定送觀察
    勒戒後，認無繼續施用傾向，由臺灣高雄地方法院檢察署以八十七年度偵字第一
    五六四六號為不起訴處分確定；復因施用毒品案件，經臺灣高雄地方法院以裁定
    送強制戒治，並以八十八年度雄簡字第四０號判處有期徒刑六月確定，現正假釋
    中，詎乙○○猶不知戒絕毒癮，又基於施用第一級毒品海洛因之概括犯意，自九
    十二年十月間某日起，至九十三年六月中旬某日，連續在不詳處所施用海洛因多
    次；另基於施用第二級毒品安非他命之概括犯意，自九十二年十一月間某日起至
    九十三年五月二十七日上午止，連續在屏東市○○路荷蘭村汽車旅館施用安非他
    命多次。嗣為警分別於下列時、地查獲（詳見附表一）：
    (一)九十二年十一月十三日十七時四十分許，為警在屏東市○○路大同國中前查獲
      ，並扣得海洛因一小包（淨重零點一七公克，空包裝重零點一九公克）、安非
      他命二小包（毛重分別為零點五公克、一點三公克）。
    (二)九十二年十一月十七日十二時許，為警在屏東市○○街五十九巷、十三弄前查
      獲，並扣得海洛因二小包（合計淨重零點四五公克、空包裝重零點五七公克）
      。
    (三)九十三年一月十二日二十一時三十分許，為警在屏東市○○路一０七號建國旅
      社二０六號房內查獲，並扣得海洛因一小包（淨重零點三八公克、空包裝重零
      點二六公克）、安非他命二小包（毛重分別為二公克、一點八公克）。
    (四)九十三年一月十五日二十一時許，為警在屏東市○○路一六八號五樓電梯機房
      內查獲，並扣得安非他命一小包（毛重一公克）。
    (五)九十三年二月十三日二十一時許，為警在屏東市○○街查獲，並扣得海洛因六
      小包（合計淨重四點三五公克、空包裝重一點八一公克）、安非他命一包（毛
      重一點六公克）。
    (六)九十三年二月十七日十五時三十分許，為警在屏東縣九如鄉○○路○段十二號
      查獲，並扣得海洛因二包（淨重一點六八公克，空包裝重一點二八公克）、安
      非他命一包（毛重零點八五公克）、吸食過濾器一組、杓子五支、注射用水一
      瓶、空夾鏈袋四包。
    (七)九十三年五月二十七日十七時二十分許，為警在屏東市○○路二四二之二號前
      查獲，並扣得海洛因一包（淨重零點七八公克、空包裝重零點一六公克）。
二、案經屏東縣警察局屏東分局報請臺灣屏東地方法院檢察署檢察官偵查起訴，及同
    署檢察官暨臺灣高雄地方法院檢察署檢察官移送併案。
    理  由
一、本件被告乙○○所犯係死刑、無期徒刑、最輕本刑為三年以上有期徒刑以外之罪
    ，其於準備程序中就被訴事實為有罪之陳述，經法官告知簡式審判程序之旨，並
    聽取公訴人、被告之意見後，本院認為適宜進行簡式審判程序，故本件適用簡式
    審判程序審理，合先敘明。
二、右述事實，業據被告乙○○於本院審理時坦承不諱，且被告經警於附表一所示查
    獲時間，七次經警採集尿液送驗結果，均呈甲基安非他命陽性反應，有高雄醫學
    大學附設中和紀念醫院濫用藥物尿液檢驗報告一份（報告編號0000000號
    ，見高雄地檢署九十三年度毒偵字第二０九號卷宗第十八頁）、屏東縣衛生局煙
    毒及麻醉藥品類委託檢驗結果通知書六紙（報告編號屏縣衛檢六字第九二０三八
    一號，見屏東地檢署九十二年度毒偵字第一九九六號卷宗）、（報告編號屏縣衛
    檢六字第九三００一七號，見屏東地檢署九十三年度毒偵字第一五八號卷宗第二
    三頁）、（報告編號屏縣衛檢六字第九三００二四號，見屏東地檢署九十三年度
    毒偵字第一八三號卷宗第十九頁）、（報告編號屏縣衛檢六字第九三００五六號
    ，見高雄地檢署九十三年度毒偵字第一三四八號卷宗第十七頁）、（報告編號屏
    縣衛檢六字第九三００五八號，見本院卷第二九頁）、（報告編號屏縣衛檢六字
    第九三０二二四號，見高雄地檢署九十三年度毒偵字第三四四九號卷宗第十七頁
    ）及各該真實姓名對照表附卷可稽，此為鑑定機關本於專業知識及科學儀器所為
    之鑑定，自可憑信。此外，扣案白色粉末十三包經送法務部調查局鑑定結果，確
    均為第一級毒品海洛因（各該包裝重及淨重均見附表二），有該局九十二年十二
    月十二日調科壹字第二四０００二七九四號函（見屏東地檢署九十二年度毒偵字
    第一九九六號卷宗）、該局九十二年十二月十二日調科壹字第二四０００二七八
    八號函（見屏東地檢署九十二年度核退字第九七八號卷宗）、該局九十三年二月
    五日調科壹字第二四０００二八五八號函（見屏東地檢署九十三年度毒偵字第一
    五八號卷宗第二一頁）、該局九十三年三月三十日調科壹字第二四０００二九一
    一號函（見高雄地檢署九十三年度毒偵字第一三四八號卷宗第十三頁）、該局九
    十三年三月三十日調科壹字第二四０００二九一四號函，見本院卷第三七頁）、
    該局九十三年七月八日調科壹字第二四０００三一一九號函，見本院卷第一０二
    頁）在卷可參；再者，扣案白色晶體七包，經查獲員警以聯勤二０四廠製造之煙
    毒品檢驗包試劑檢驗結果，呈安非他命陽性反應，有屏東分局毒品初步檢驗報告
    表二份、屏東縣警察局刑警隊毒品初步檢驗報告表一份存卷，並經本院及高雄地
    檢署送請高雄醫學大學附設中和紀念醫院以薄層色層分析法檢驗結果，呈甲基安
    非他命陽性反應，有該院檢驗報告五紙（見本院卷第四七至五十頁、高雄地檢署
    九十三年度毒偵字第一三四八號卷宗第十五頁）附卷可稽，雖被告七次驗尿報告
    均無嗎啡陽性反應，惟被告亦供稱「海洛因不常吸食，大約一星期吸食一、二次
    」等語，因受限於鑑識技術，目前尿液檢驗僅能檢驗出採尿前七十二小時內有無
    施用毒品之行為，對於採尿前七十二小時之外有無施用毒品之行為無從檢定，然
    以被告七次經警查獲，其中六次均同時查獲海洛因（僅附表一編號四未查獲海洛
    因）之情節觀之，被告自白其自九十二年十月間某日起，至九十三年六月中旬某
    日施用海洛因多次之行為，堪認與事實相符而值採信。此外，復有吸食過濾器壹
    組、杓子伍支、注射用水壹瓶、空夾鏈袋肆包扣案可資佐證，被告確有連續施用
    第二級毒品安非他命與第一級毒品海洛因之犯行無疑。再查被告前於八十七年間
    ，因施用毒品案件，經臺灣高雄地方法院裁定送觀察勒戒後，認無繼續施用傾向
    ，由臺灣高雄地方法院檢察署以八十七年度偵字第一五六四六號為不起訴處分確
    定（一犯）；復因施用毒品案件，經臺灣高雄地方法院以裁定送強制戒治，並以
    八十八年度雄簡字第四０號判處有期徒刑六月確定，現正假釋中（二犯）之事實
    ，有臺灣屏東地方法院檢察署刑案資料查註紀錄表及臺灣高等法院被告全國前案
    紀錄表各一份存卷供參，其於五年內三犯本案毒品危害防制條例之罪，事證明確
    ，其犯行堪以認定。
三、查被告乙○○行為後，毒品危害防制條例部分條文業於九十二年七月九日經總統
    修正公布，並自公布後六個月即九十三年一月九日起施行，惟毒品危害防制條例
    此次修正，對於同條例第十條關於施用第一級與第二級毒品之犯罪構成要件及刑
    罰規定均未予修正，故無比較新舊法問題；且被告前因施用毒品案件，經觀察、
    勒戒及強制戒治期滿後，由檢察官為不起訴處分，五年內再犯本案施用毒品罪，
    無論依修正前或修正後之毒品危害防制條例第二十三條第二項之規定，均屬應依
    法論罪科刑之行為。是核被告乙○○所為，係犯毒品危害防制條例第十條第一項
    之施用第一級毒品罪與同條第二項之施用第二級毒品罪。被告施用第一、二級毒
    品前持有海洛因與安非他命之低度行為，應為施用之高度行為所吸收，不另論罪
    。又被告先後多次施用第一、二級毒品之犯行，時間緊接，手法相同，觸犯構成
    要件同一之罪名，顯係均基於概括犯意反覆為之，應各依連續犯之規定論以一罪
    ，並依法加重其刑。被告所犯上開二罪，犯意個別，罪名互異，應予分論併罰。
    爰審酌被告歷經觀察、勒戒及強制戒治程序，猶無法戒絕毒癮，仍再度施用毒品
    ，顯見其意志不堅，無悔改之決心，有違政府制定毒品危害防制條例之立法美意
    ，本不宜寬貸，惟念其所為係閥害自己身心之行為，尚未害及他人，且犯後坦承
    犯行，態度良好等一切情狀，量處如主文所示之刑，並定應執行刑，以資懲儆。
    扣案如附表二、三所示之毒品，均屬違禁物，應依修正後毒品危害防制條例第十
    八條第一項前段規定，併予宣告沒收銷燬之；另吸食過濾器一組為被告施用安非
    他命所用之物，又注射用水一瓶為被告施打海洛因所用之物，另扣案杓子伍支、
    空夾鏈袋肆包均為被告施用毒品所用之物，均爰依刑法第三十八條第一項第二款
    之規定，併予宣告沒收。
據上論斷，應依刑事訴訟法第二百九十九條第一項前段、第二百七十三條之一第一項
，毒品危害防制條例第十條第一項、第二項、第十八條第一項前段，刑法第十一條前
段、第五十六條、第五十一條第五款、第三十八條第一項第二款，判決如主文。
本案經檢察官蔡榮龍到庭執行職務。
中　　　華　　　民　　　國　　九十三　　年　　　八　　　月　　三十一　　日
                                      臺灣屏東地方法院刑事第四庭
                                          法  官  陳姵君
右正本證明與原本無異。
如不服本判決應於收受本判決送達後十日內向本院提出上訴書狀，其未敘述上訴理由
者，並得於提起上訴後十日內向本院補提理由書狀（均須按他造當事人之人數附繕本
 ）「切勿逕送上級法院」
                                          書記官　許倬維
中　　　華　　　民　　　國　　九十三　　年　　　八　　　月　　三十一　　日
附錄論罪法條：
毒品危害防制條例第十條
施用第一級毒品者，處六月以上五年以下有期徒刑。
施用第二級毒品者，處三年以下有期徒刑。
附表一：
┌───┬──────┬───────┬────────┬───────┐
│次數  │  查獲時間  │  查獲地點    │    扣案物品    │備註          │
├───┼──────┼───────┼────────┼───────┤
│一    │92.11.13    │屏東市○○路大│海洛因壹包      │雄檢93年度毒偵│
│      │十七時四十分│同國中前      │（淨重零點壹柒公│字第733號、第2│
│      │            │              │克，空包裝重零點│09號          │
│      │            │              │壹玖公克）      │              │
│      │            │              │安非他命貳包    │              │
│      │            │              │（毛重分別為零點│              │
│      │            │              │伍公克、壹點參公│              │
│      │            │              │克）            │              │
├───┼──────┼───────┼────────┼───────┤
│二    │92.11.17    │屏東市○○街五│海洛因貳包      │雄檢93年度毒偵│
│      │十二時許    │十九巷十三弄前│（合計淨重零點肆│字第733號、第2│
│      │            │              │伍公克，空包裝重│09號          │
│      │            │              │零點伍柒公克）  │              │
├───┼──────┼───────┼────────┼───────┤
│三    │93.1.12     │屏東市○○路一│海洛因壹包      │甲○93年毒偵字│
│      │二十一時三十│０七號建國旅社│（淨重零點參捌公│158號（本案部 │
│      │分許        │106號房內     │克、空包裝重零點│分）          │
│      │            │              │貳陸公克）      │              │
│      │            │              │安非他命貳包    │              │
│      │            │              │（毛重分別為貳公│              │
│      │            │              │克、壹點捌公克）│              │
│      │            │              │                │              │
├───┼──────┼───────┼────────┼───────┤
│四    │93.1.15     │屏東市潭墘里徐│安非他命壹包    │甲○93毒偵字第│
│      │二十一時許  │州路一六八號五│（毛重壹公克）  │183號（本案部 │
│      │            │樓電梯機房內  │                │分）          │
├───┼──────┼───────┼────────┼───────┤
│五    │93.2.13     │屏東市○○街  │海洛因陸包      │雄檢93年度毒偵│
│      │二十一時許  │              │（淨重肆點參伍公│字1348號      │
│      │            │              │克、空包裝重壹點│              │
│      │            │              │捌壹公克）      │              │
│      │            │              │安非他命壹包    │              │
│      │            │              │（毛重壹點陸公克│              │
│      │            │              │）              │              │
├───┼──────┼───────┼────────┼───────┤
│六    │93.2.17     │屏東縣九如鄉九│海洛因貳包      │甲○93年度毒偵│
│      │十五時三十分│如路三段十二號│（淨重壹點陸捌公│字第381號     │
│      │            │              │克、空包裝重壹點│另扣案疑似海洛│
│      │            │              │貳捌公克）      │因殘渣袋經法務│
│      │            │              │安非他命壹包    │部調查局檢驗，│
│      │            │              │（毛重零點捌伍公│並無毒品成分殘│
│      │            │              │克）            │留            │
│      │            │              │吸食過濾器壹組  │              │
│      │            │              │杓子伍支        │              │
│      │            │              │注射用水壹瓶    │              │
│      │            │              │空夾鏈袋肆包    │              │
├───┼──────┼───────┼────────┼───────┤
│七    │93.5.27     │屏東市○○路二│海洛因壹包      │雄檢93年度毒偵│
│      │十七時二十分│四二之二號前  │（淨重零點柒捌公│字第3449號    │
│      │許          │            │克、空包裝重零點│              │
│      │            │              │壹陸公克）      │              │
└───┴──────┴───────┴────────┴───────┘
附表二：
┌──┬────────────────────────────────┐
│編號│   扣案物                                                       │
├──┼────────────────────────────────┤
│一  │ 海洛因壹包（淨重零點壹柒公克，空包裝重零點壹玖公克）           │
├──┼────────────────────────────────┤
│二  │ 海洛因貳小包（合計淨重零點肆伍公克，空包裝重零點伍柒公克）     │
├──┼────────────────────────────────┤
│三  │ 海洛因壹包（淨重零點參捌公克、空包裝重零點貳陸公克）           │
├──┼────────────────────────────────┤
│四  │ 海洛因陸包（淨重肆點參伍公克、空包裝重壹點捌壹公克）           │
├──┼────────────────────────────────┤
│五  │ 海洛因貳包（淨重壹點陸捌公克、空包裝重壹點貳捌公克）           │
├──┼────────────────────────────────┤
│六  │ 海洛因壹包（淨重零點柒捌公克、空包裝重零點壹陸公克）           │
└──┴────────────────────────────────┘
附表三：
┌──┬────────────────────────────────┐
│編號│  扣案物                                                        │
├──┼────────────────────────────────┤
│一  │  安非他命貳包（毛重分別為零點伍公克、壹點參公克）              │
├──┼────────────────────────────────┤
│二  │  安非他命貳包（毛重分別為貳公克、壹點捌公克）                  │
├──┼────────────────────────────────┤
│三  │  安非他命壹包（毛重壹公克）                                    │
├──┼────────────────────────────────┤
│四  │  安非他命壹包（毛重壹點陸公克）                                │
├──┼────────────────────────────────┤
│五  │  安非他命壹包（毛重零點捌伍公克）                              │
└──┴────────────────────────────────┘
